

GARY EMANUEL SAAVEDRA VILCHEZ

ACTUALIDAD

Miembro del Grupo de Red de Eficacia Clínica y Sanitaria - REDECS

Logros: Publicaciones concretadas

y por concretar

Idiomas Inglés Avanzado - ICPNA

(certificado) Michigan Exam

Linkedin www.linkedin.com/in/gary

saavedra04

DESTREZAS:

Microsoft Office IBM SPSS Stata



ACTIVIDADES EXTRACURRICULARES:

Aprendiz espiritual, finanzas personales, crecimiento personal, Fútbol, natación, cinéfilo, doglover.

EXTRACTO

Médico Cirujano egresado de la Universidad de San Martín de Porres, con especial interés para el área de Docencia, Investigación y Gestión en Salud. Experiencia como Médico SERUMS y en la docencia de cursos afines a la carrera de medicina humana con grupos de trabajo y participación en investigaciones publicadas y por publicar, resaltando el área de neurociencias. Habilidades desarrolladas en adaptación, actitud para trabajar con claridad en escenarios de estrés, con lealtad, ética y honestidad.



Federico Villareal 130 Breña



998833480



gary.sv97@gmail.com



04/02/97 - **27** años

FORMACIÓN

2022 - Actualidad: Maestría en Gerencia en Servicios de Salud

Universidad de San Martín de Porres

2022 - Actualidad: Actualización Médica y preparación para

residencia en academia CTO

2015 - 2021: Medicina Humana

Universidad San Martín de Porres Perú

Logros: ler puesto a nivel de promoción (FMH-USMP)

Enero 2016

Becario de Beca de Honor Fundación

Hipólito Unánue - Julio 2019

EXPERIENCIA

DOCENTE PART TIME

Jefe de Practicas de Fisiología
Universidad Científica del Sur

MÉDICO SERUMS Posta Naval de Ventanilla Diresa Callao

Julio 2022-Junio 2023

MÉDICO GENERALGrupo MOLICOM - Interpretación de

exámenes Médico-Ocupacionales

Agosto 2022

INTERNO DE MEDICINA Hospital del Niño - Maternidad de Lima

Hospital Sergio Bernales

Julio 2021 - 2022

UNIVERSIDAD DE UPPSALA SUECIA EN AKADEMISKA

SJUKHUSET

Estudiante de intercambio / externo de Neurocirugía, Neurología, Cirugía General

y Cardiotorácica

Diciembre 2019 - Enero 202

Rotación clínico Quirúrgica

Logros: Reconocimiento del rector y la coordinadora de

intercambios de la Universidad de Uppsala.

EXTERNO TRAUMATOLOGÍA

Y MEDICINA

Clínica Vásquez

Diciembre 2016 - Enero 2017

DOCENTE Academia A.E.M.H. SMP

Julio 2016 - 2020

Realicé docencia de cursos como Anatomía Humana, Semiología, Física, Matemática, Química, entre otros, tanto teoría como práctica.

CURSOS

2022 MBA Essentials 2022 / Becas Santander Skills

London School of Economy

2022 Cursos: Seguridad en el Trabajo, Atención al Usuario,

Calidad en atención del paciente, farmacovigilancia

DIRESA CALLAO

2021 XVIII Pasantía Internacional de Neurología y

Neurocirugía 2021 - Sociedad Cientifca San Fernando

2020 I Ciclo de Videoconferencias Covid-19 - ASPEFAM

Charlas de capacitación Covid-19 - FMH

Atención integrada de las enfermedades prevalentes de la infancia (AIEPI) Curso de entrenamiento basado en el ICATT destrezas

2019 25° Curso internacional de investigación en

Neurociencias - INCN

Manejo de heridas y suturas en ciruaía menor

Rebagliati diplomados

2017 Software estadístico IBM SPSS Medicina alternativa

y complementaria

2016 SOCIEM - USMP

"Metodología de la investigación"

"Ética en la investigación"

PUBLICACIONES

Investigaciones

Actualidad

2023

Investigación en proceso de recolección de datos: Asociación entre la satisfacción académica hacia el aprendizaje semi-presencial y el impacto psicológico durante la pandemia. Artículo de revisión en proceso: Mecanismos fisiopatológicos de complicaciones neurológicas por covid-19. Revisión sistemática en prospero: A meta-analysis of associated risk factors with poor prognosis after an intracranial mechanical thrombectomy in acute ischemic stroke due to large-vessel occlusion.

2020

Artículo publicado en la revista horizonte médico: Evaluación de comorbilidades y pronóstico de la neumonía por covid-19. Plan de investigación de tesis sustentada: Asociación entre factores psicosociales y la adherencia al tratamiento en pacientes con enfermedades reumáticas autoinmunes. Artículo en proceso de publicación en la revista horizonte médico: Factores psicosociales asocia - dos a adherencia terapéutica en paciente con enfermedades reumáticas autoinmunes..

2017

Investigación finalizada: Hábitos de estudio comparados entre alumnos de tercer y primer año de la fmh. Investigación finalizada: Prevalencia de depresión en estudiantes de 1ro de secundaria.

REFERENCIAS:

Dr. Martin Sánchez Neurólogo del HNAL 997047454

Dr. Mauro Rivera

Ex director de departamento de ciencias básicas FMH-USMP 999709824

Caroline Olofsson

Coordinadora de intercambios de la Universidad de Uppsala +46707344723 caroline.olofsson@medsci.uu.se

Dr. Lars Stridh

Neurólogo en AKADEMISKA SJUKHUSET +46706280763